# 投资性房地产成本法计量的摊销期限如何确定

提问人：denghaifu 时间：2015-08-13 22:41:12
投资性房地产包括房屋建筑物和土地使用权，且房屋建筑物附着在土地上，房屋建筑物的摊销年限是 20 年，那么土地使用权的摊销年限是按 20 年算还是按土地证上的年限算？

回答人：chenyiwei
与《〈企业会计准则第 6 号——无形资产〉应用指南》第六条“土地使用权的处理”按同一原则处理。分别在房屋建筑物使用寿命内计提折旧，在土地使用权年限内摊销。

提问人：1017744196 时间：2017-03-06 08:33:14
那如果对应的投资性房地产装修，原计入固定资产装修的是不是也按照固定资产装修 5 年转入投资性房地产摊销呢

回答人：chenyiwei
原理一致。而且在评估投资性房地产的公允价值时，通常要剔除装修。